lt-LT: Menai ir pramogos > Hobiai ir menai > Muzikos instrumentai ir orkestro priedai > Medinių pučiamųjų instrumentų priedai > Išilginių fleitų priedai: Išilginių fleitų priežiūra ir valymas; Išilginių fleitų dėklai; Išilginių fleitų dalys
zh-CN: 艺术与娱乐 > 爱好/艺术创作 > 乐器与管弦乐队配件 > 木管乐器配件 > 录音机配件: 录音机清洁保养; 竖笛盒; 录音机部件
hu: Művészet és szórakoztatás > Hobbik és kreatív művészet > Hangszer és zenekari kiegészítők > Fafúvóshangszer-kiegészítők > Hangrögzítő-kiegészítők: Hangrögzítő-ápolás és -tisztítás; Hangrögzítő tokok; Hangrögzítő alkatrészek
ru: Искусство и развлечения > Хобби и творчество > Аксессуары для музыкальных инструментов и игры в оркестре > Аксессуары для деревянных духовых инструментов > Аксессуары для блокфлейт: Чистка блокфлейт и уход за ними; Футляры для блокфлейт; Детали для блокфлейт
en: Arts & Entertainment > Hobbies & Creative Arts > Musical Instrument & Orchestra Accessories > Woodwind Instrument Accessories > Recorder Accessories: Recorder Care & Cleaning; Recorder Cases; Recorder Parts
da: Kunst og underholdning > Hobby og håndarbejde > Musikinstrumenter – tilbehør > Træblæserinstrumenter – tilbehør > Tilbehør til optagere: Vedligeholdelse og rengøring af blokfløjter; Etuier til blokføljter; Dele til blokfløjter
th: ศิลปะและความบันเทิง > งานอดิเรกและศิลปะสร้างสรรค์ > เครื่องดนตรีและอุปกรณ์ออร์เคสตรา > อุปกรณ์เครื่องเป่า > อุปกรณ์รีคอร์เดอร์: การดูแลและการทำความสะอาดรีคอร์เดอร์; กล่องรีคอร์ดเดอร์; ชิ้นส่วนรีคอร์เดอร์
hr-HR: Umjetnost i zabava > Hobiji i kreativne umjetnosti > Pribor za glazbala i orkestar > Pribor za drvena puhačka glazbala > Pribor za blokflautu: Održavanje i čišćenje blokflaute; Koferi za blokflautu; Dijelovi za blokflautu
ro-RO: Artă și divertisment > Hobby-uri și artă > Accesorii pentru instrumente muzicale și orchestră > Accesorii pentru instrumente de suflat > Accesorii pentru fluier: Îngrijirea și curățarea fluierului; Cutii pentru fluier; Piese fluier
zh-TW: 藝術/娛樂 > 嗜好和創作藝術 > 樂器配件 > 木管樂器配件 > 直笛配件: 直笛清潔保養; 直笛盒; 直笛零件
fi: Taide ja viihde > Harrastukset ja taiteet > Soitin- ja orkesteritarvikkeet > Puupuhallintarvikkeet > Nokkahuilutarvikkeet: Nokkahuilun huolto ja puhdistus; Nokkahuilukotelot; Nokkahuilun osat
de: Kunst & Unterhaltung > Hobby & Kunst > Zubehör für Musikinstrumente > Zubehör für Holzblasinstrumente > Blockflötenzubehör: Pflege- & Reinigungsmittel für Blockflöten; Blockflötenkoffer; Blockflötenteile
it: Arte e svago > Hobby e arti creative > Accessori per orchestre e strumenti musicali > Accessori per legni > Accessori per flauto dolce: Cura e pulizia del flauto dolce; Custodie per flauto dolce; Componenti per flauto dolce
sk-SK: Umenie a zábava > Záľuby a tvorivé dielne > Príslušenstvo pre hudobné nástroje > Príslušenstvo pre drevené dychové nástroje > Príslušenstvo k nahrávacím zariadeniam: Starostlivosť a čistenie nahrávacieho zariadenia; Puzdrá na nahrávacie zariadenia; Diely nahrávacieho zariadenia
vi: Nghệ thuật và giải trí > Sở thích và nghệ thuật sáng tạo > Phụ kiện dàn nhạc và nhạc cụ > Phụ kiện cho nhạc cụ hơi > Phụ kiện máy ghi: Chăm sóc & làm sạch máy ghi; Hộp đựng máy ghi; Phụ tùng máy ghi
cs: Umění a zábava > Hobby, hudba a výtvarné umění > Hudební nástroje – příslušenství > Dřevěné dechové nástroje – příslušenství > Příslušenství k zobcovým flétnám: Péče o zobcové flétny a čištění; Pouzdra na zobcové flétny; Náhradní díly k zobcovým flétnám
nb: Kunst og underholdning > Hobby og kreativitet > Tilbehør til musikkinstrumenter og orkestre > Tilbehør til treblåseinstrumenter > Blokkfløytetilbehør: Pleie og rengjøring av blokkfløyte; Blokkfløyteesker; Blokkfløytedeler
nl: Kunst en entertainment > Hobby's en creatieve vaardigheden > Accessoires voor muziekinstrumenten > Accessoires voor houten blaasinstrumenten > Accessoires voor blokfluiten: Onderhoud en reiniging van blokfluiten; Blokfluitkoffers en -hoezen; Blokfluitonderdelen
ko: 아트/엔터테인먼트 > 취미/예술 > 악기/오케스트라 부대용품 > 목관악기 부대용품 > 리코더 부대용품: 리코더 관리/청소 용품; 리코더 케이스; 리코더 부품
pt-BR: Artes e entretenimento > Hobbies e artes > Acessórios para instrumentos musicais e orquestras > Acessórios para instrumentos de sopro de madeira > Acessórios para gravadores: Limpeza e cuidados com gravadores; Estojos para gravadores; Peças para gravadores
fr: Arts et loisirs > Loisirs et arts créatifs > Accessoires pour instruments de musique et orchestres > Accessoires pour instruments à vent > Accessoires pour flûtes à bec: Entretien et nettoyage des flûtes à bec; Étuis pour flûtes à bec; Pièces pour flûtes à bec
pt-PT: Artes e lazer > Passatempos e artes criativas > Acessórios de instrumentos musicais e orquestra > Acessórios de madeiras > Acessórios para gravador: Limpeza e cuidado de gravador; Estojos para gravador; Peças para gravador
tr: Sanat ve Eğlence > Hobiler ve Sanatsal Çalışmalar > Müzik Aleti ve Orkestra Aksesuarları > Nefesli Çalgı Aksesuarları > Kayıt Cihazı Aksesuarları: Kayıt Cihazı Bakımı ve Temizliği; Kayıt Cihazı Kılıfları; Kayıt Cihazı Parçaları
ja: 芸術・エンターテイメント > 趣味・コレクション > 楽器関連用品 > 木管楽器用品 > リコーダー関連用品: リコーダー用ケア・クリーニング; リコーダーケース; リコーダー部品
sl-SI: Kultura in zabava > Hobiji in ustvarjalne umetnosti > Dodatki za glasbila in orkestre > Dodatki za lesna pihala > Dodatki za kljunaste flavte: Nega in čiščenje kljunaste flavte; Etuiji za kljunaste flavte; Deli za kljunaste flavte
pl: Sztuka i rozrywka > Hobby i sztuki piękne > Akcesoria do instrumentów muzycznych > Akcesoria do instrumentów dętych drewnianych > Akcesoria do fletów prostych: Konserwacja i czyszczenie fletów prostych; Futerały na flet prosty; Części fletów prostych
sv: Konst och underhållning > Hobby och skapande > Tillbehör till musikinstrument > Tillbehör till träblåsinstrument > Blockflöjtstillbehör: Underhålls- och rengöringsprodukter till blockflöjt; Blockflöjtsfodral; Blockflöjtsdelar
es: Arte y ocio > Hobbies y artes creativas > Accesorios para instrumentos musicales y de orquesta > Accesorios para instrumentos de viento-madera > Accesorios para flauta dulce: Limpieza y cuidado de flauta dulce; Estuches para flauta dulce; Piezas para flauta dulce
el: Τέχνες & Ψυχαγωγία > Χόμπι & Δημιουργικές Τέχνες > Αξεσουάρ μουσικών οργάνων & ορχήστρας > Αξεσουάρ ξύλινων πνευστών οργάνων > Αξεσουάρ συσκευής εγγραφής: Φροντίδα & καθαρισμός συσκευής εγγραφής; Θήκες συσκευής εγγραφής; Εξαρτήματα συσκευής εγγραφής
bg-BG: Изкуства и развлечения > Хобита и творчески изкуства > Аксесоари за музикални инструменти и оркестри > Аксесоари за дървени духови инструменти > Аксесоари за блок флейта: Грижа и почистване на блок флейта; Калъфи за блок флейта; Части за блок флейта